\\
\vspace{1.8em}
\begin{minipage}{\textwidth}
\stepcounter{mallinumber}
\textbf{Tüüpsõnamall \arabic{mallinumber}\,\vadja{aapõ}}\\

\begin{sideways}
\begin{tabular}{l l}
muutvormimall & tunnused \\
\hline
\underline{aa}\,+\,põ & \textsc{ sg nom } \\
\underline{aa}\,+\,va & \textsc{ sg gen } \\
\underline{aa}\,+\,pa & \textsc{ sg par } \\
\underline{aa}\,+\,pasõ & \textsc{ sg ill } \\
\underline{aa}\,+\,võz & \textsc{ sg ine } \\
\underline{aa}\,+\,võss & \textsc{ sg ela } \\
\underline{aa}\,+\,võllõ & \textsc{ sg all } \\
\underline{aa}\,+\,võll & \textsc{ sg ade } \\
\underline{aa}\,+\,võlt & \textsc{ sg abl } \\
\underline{aa}\,+\,võssi & \textsc{ sg tra } \\
\underline{aa}\,+\,võssaa & \textsc{ sg ter } \\
\underline{aa}\,+\,võka & \textsc{ sg com } \\
\underline{aa}\,+\,võd & \textsc{ pl nom } \\
\underline{aa}\,+\,pojõ & \textsc{ pl gen } \\
\underline{aa}\,+\,poit & \textsc{ pl par } \\
\underline{aa}\,+\,poisõ & \textsc{ pl ill } \\
\underline{aa}\,+\,poiz & \textsc{ pl ine } \\
\underline{aa}\,+\,poiss & \textsc{ pl ela } \\
\underline{aa}\,+\,poillõ & \textsc{ pl all } \\
\underline{aa}\,+\,poill & \textsc{ pl ade } \\
\underline{aa}\,+\,poilt & \textsc{ pl abl } \\
\underline{aa}\,+\,poissi & \textsc{ pl tra } \\
\underline{aa}\,+\,poissaa & \textsc{ pl ter } \\
\underline{aa}\,+\,poika & \textsc{ pl com } \\
\end{tabular}
\end{sideways}
\captionof{table}{Tüüpsõna \arabic{mallinumber}\,\textit{aapõ} ekstraheeritud muutvormimallid.}
\label{tab:tüüpsõnamall-aapõ}

\end{minipage}

 
\vspace{1em}
\noindent Tüüpsõna ei hõlma teisi lekseeme vormi\-sõnastikus.
